【裁判字號】    99,易,298
【裁判日期】    990611
【裁判案由】    竊盜
【裁判全文】
臺灣雲林地方法院刑事判決               99年度易字第298號
公  訴  人  臺灣雲林地方法院檢察署檢察官
被      告  乙○○
上列被告因竊盜案件，經檢察官提起公訴（99年度偵字第2107號
、第2220號；99年度偵緝字第124 號），被告於準備程序中就被
訴事實為有罪之陳述，本院裁定進行簡式審判程序，判決如下：
    主  文
乙○○犯竊盜罪，累犯，處有期徒刑玖月。又犯竊盜罪，累犯，
處有期徒刑陸月。又犯竊盜罪，累犯，處有期徒刑玖月。應執行
有期徒刑壹年拾月。
    事  實
一、乙○○前於民國97年間，因搶奪等案件，經本院以97年度訴
    字第743 號判處應執行有期徒刑1 年2 月確定，於98年7 月
    31日縮刑期滿執行完畢。詎其仍不知悛悔，分別基於為自己
    不法所有之意圖，先後為下列行為：
  (一)於98年12月25日凌晨1 時30分許，乙○○駕駛向其友人董政
    宏借得之車號0981-EN 號自用小客車，至丙○○所經營址設
    雲林縣斗六市○○街1 號之店內，向丙○○佯稱借用廁所，
    並趁丙○○疏於注意之際，先徒手竊取李佩儒（丙○○之妻
    ）所有且由丙○○保管之汽車鑰匙（吊掛於店內牆壁上）後
    ，旋外出發動李佩儒所有，且停放於該處附近之TOYOTA廠牌
    車號7696-NL 號自用小客車之引擎，將之開走，以此方式竊
    取該車得手，並將董政宏之前開車輛遺留在現場。
  (二)於99年3 月23日晚間9 時30分許，乙○○行經臺南縣麻豆鎮
    ○○路82號前，見甲○○○所有之光陽廠牌車號735-DWU 號
    重型機車鑰匙未拔下且停放該處，其認有機可趁，即啟動該
    機車引擎後騎乘離去，而將之竊走供己代步使用。
  (三)於99年3 月24日上午9 時30分許，乙○○騎乘前開竊得之重
    型機車，自臺南縣麻豆鎮出發至雲林縣北港鎮○○街1 號前
    ，入內向戊○○佯稱欲找戊○○之子劉冠麟，並趁戊○○疏
    於注意之際，徒手竊取戊○○所有置放於桌上之汽車鑰匙後
    ，外出發動戊○○所有，且停放於該處附近之SUZUKI廠牌車
    號2259-UW 號自用小客車之引擎，而將之開走，以此方式竊
    取上開汽車，且將其竊得之前開機車遺留在現場。
二、嗣因丙○○、甲○○○及戊○○發覺車輛失竊，報警處理，
    而由警方在董政宏之前述汽車內採集到乙○○之DNA 檢體，
    另在甲○○○前述機車內尋得乙○○之水林郵局存摺（帳號
    ：00000000000000號），方循線查獲上情（前述失竊之汽車
    均已由警方尋回後交還具領）。
三、案經雲林縣警察局北港分局、斗六分局及臺南縣警察局麻豆
    分局報告臺灣雲林地方法院檢察署檢察官偵查起訴。
    理  由
壹、程序方面：
    本案被告乙○○所犯之罪，均係死刑、無期徒刑、最輕本刑
    為3 年以上有期徒刑以外之罪，其於準備程序就前揭被訴事
    實均為有罪之陳述，經受命法官告知簡式審判程序之旨，並
    聽取其與檢察官之意見後，裁定進行簡式審判程序，是本案
    之證據調查，依刑事訴訟法第273 條之2 規定，不受同法第
    159 條第1 項、第161 條之2 、第161 條之3 、第163 條之
    1 及第164 條至第170 條規定之限制，且依同法第310 條之
    2 準用同法第454 條之規定可製作略式判決書，僅需記載犯
    罪事實、證據名稱及應適用之法條，並得簡略記載，合先敘
    明。
貳、實體方面：
一、認定犯罪事實所憑之證據及理由：
    上開犯罪事實，業據被告於偵查及本院審理中坦承不諱，復
    有下列證據資料可資佐證：
  (一)事實欄一(一)之部分：
  1.丙○○之警詢筆錄。
  2.董政宏之警詢筆錄。
  3.臺南縣警察局99年3 月23日南縣警鑑字第0992200278號鑑驗
    書1 紙。
  4.勘查採證同意書1 紙。
  5.雲林縣警察局車輛協尋電腦輸入單1 紙。
  6.雲林縣警察局車輛尋獲電腦輸入單1 紙。
  7.贓物認領保管單1 紙。
  8.採證照片16張。
  9.車輛尋獲現場圖1 份。
  10.現場照片2 張。
  (二)事實欄一(二)、(三)之部分：
  1.甲○○○之警詢筆錄。
  2.甲○○○之偵訊筆錄。
  3.戊○○之警詢筆錄。
  4.戊○○之偵訊筆錄。
  5.照片3 張。
  6.贓物認領保管單1 紙。
    綜上足認被告之自白與事實相符，可以採信，本案事證明確
    ，被告犯行洵堪認定，應依法論科。
二、論罪科刑之理由：
  (一)核被告就事實欄一(一)至(三)所為，均係犯刑法第320 條第1 項
    之竊盜罪。
  (二)被告於事實欄一(一)及(三)中先竊取汽車鑰匙，後以之竊取汽車
    之數舉動，均係出於1 個竊取汽車之目的，發生時地密接，
    且侵害同一法益，各該舉動之獨立性均極為薄弱，應視為單
    一行為之接續行使，成立接續犯，各僅論以1 個竊盜罪。被
    告所犯上述3 個竊盜罪，犯意各別，行為各自獨立，應分論
    併罰。
  (三)被告有前述事實欄所記載之前科紀錄，此觀卷附臺灣高等法
    院被告前案紀錄表可明，其於有期徒刑執行完畢後5 年內故
    意再犯本件有期徒刑以上之罪，均為累犯，各應依刑法第47
    條第1 項之規定加重其刑。
  (四)爰審酌被告有竊盜、搶奪、詐欺及侵占等多項前科，並經判
    處罪刑確定後執畢出監，竟又犯下多次竊盜行為，足見其素
    行不良，不知悔悟，尊重他人財產權之觀念薄弱，並嚴重影
    響社會治安，惡性重大，但念其犯後坦承犯行，態度尚可，
    且上述失竊車輛均由被害人領回，暨各被害人對本案刑度之
    意見（見卷附本院公務電話記錄表3 紙），兼衡各失竊車輛
    之價值高低等一切情狀，分別量處如主文所示之刑，再定其
    應執行之刑。
據上論斷，應依刑事訴訟法第273 條之1 第1 項、第299 條第1
項前段、第310 條之2 、第454 條，刑法第320 條第1 項、第47
條第1 項、第51條第5 款，刑法施行法第1 條之1 第1 項、第2
項前段，判決如主文。
本案經檢察官丁○○到庭執行職務。
中    華    民    國    99    年    6     月    11    日
                  刑事第七庭  法  官  王  紹  銘
以上正本證明與原本無異。
如不服本判決，應於收受本判決後10日內向本院提出上訴書狀，
並應敘述具體理由。如未敘述上訴理由者，應於上訴期間屆滿後
20日內向本院補提理由書狀（均須按他造當事人之人數附繕本）
「切勿逕送上級法院」。
                              書記官  洪  秀  虹
中    華    民    國    99    年    6     月    11    日
附錄本判決論罪科刑法條：
《中華民國刑法第320 條第1 項》
意圖為自己或第三人不法之所有，而竊取他人之動產者，為竊盜
罪，處5 年以下有期徒刑、拘役或500 元以下罰金。

司法院資訊處製作；財團法人民間司法改革基金會備份。
